臺灣板橋地方法院刑事附帶民事訴訟判決　　　　　　　九十三年度附民字第七一號
　　原　　　告　板信商業銀行股份有限公司
　　訴訟代理人　乙○○
　　被　　　告　甲○○
右被告因侵占等案件（九十三年度易字第三○一號），經原告提起附帶民事訴訟請求
損害賠償，本院判決如左：
    主  文
被告應給付原告新臺幣貳仟貳佰玖拾壹萬陸仟元，並自民國玖拾參年肆月拾伍日起至
清償日止，按週年利率佰分之伍計算之利息。
本判決於原告以新臺幣柒佰陸拾肆萬元或同額之臺北市政府建設公債捌拾陸年度第貳
期票供擔保後，得假執行。
    事  實
一、原告方面：
    (一)聲明：
      1.求為判決被告應給付原告新臺幣（下同）二千二百九十一萬六千元，並自起
        訴狀繕本送達翌日起至清償日止按週年利率百分之五計算之利息。
      2.請准原告以現金或臺北市政府建設公債八十六年度第二期票供擔保後得假執
        行。
    (二)陳述：緣被告為原告之受僱人，任職於原告公司新莊分行擔任金庫出納員，竟
      自九十二年十二月起至九十三年三月一日止，涉嫌利用職務之便製作虛偽不實
      之庫存現金表，多次挪用金庫現金合計達二千三百五十五萬元侵占入已，嗣於
      九十三年三月二日經原告公司稽核人員盤點庫存現金及自動櫃員機發現短少後
      ，始知上情。被告故意不法侵害原告之財產權，扣除查當日已追回之贓款六十
      三萬四千元外，原告實際損失為二千二百九十一萬六千元，為此依侵權行為法
      律關係訴請被告賠償損失及利息如訴之聲明。
    (三)證據：引用刑事案件之證據資料。
二、被告方面：
    1.聲明：被告對原告之訴為認諾之聲明。
    2.陳述：引用刑事訴訟部分之陳述。
    3.證據：無。
    理  由
一、被告雖就原告之訴為認諾，惟依刑事訴訟法第四百九十一條第八款之規定，認諾
    於刑事附帶民事訴訟程序並未準用，然被告既表示對原告所主張之事實不爭執，
    參以其於刑事訴訟就原告所主張前開侵占款項之事實亦自承明確，並為其在本件
    刑事附帶民事訴訟審理中所引用，應認其已就事實部分自認。此外，復有本院九
    十二年度易字第一一六四號案件刑事判決案卷中所附由訴訟代理人乙○○出具之
    贓物認領保管單（該贓物認領保管單記載訴訟代理人領回之現金為六十三萬三千
    元，惟訴訟代理人領回後經清點結果，發覺於警局時將其中一張二千元紙鈔誤認
    為千元紙鈔，故實際領回款項應為六十三萬四千元，此經原告於刑事附帶民事訴
    訟起訴狀更正陳明在卷）、原告公司稽核人員於查獲當日清查庫存現金所製作之
    「變現資產之查核─庫存現金」報表、ＡＴＭ庫存現金查詢報表、櫃員當日收付
    累計查詢報表、被告所製作登載不實庫存現金金額之庫存現金表、原告公司作業
    手冊節本、被告將部分侵占款項匯出之匯款申請書等（以上均影本）在卷可資佐
    證，原告關於事實之主張堪信為真實。
二、按因故意或過失，不法侵害他人權利者，應負損害賠償之責；故意以背於善良風
    俗之方法，加損害於他人者亦同，民法第一百八十四條第一項定有明文。本件被
    告侵占原告公司款項之行為，係以故意不法侵害原告之財產權，從而原告依前揭
    規定，請求被告賠償如主文所示之金額及法定遲延利息，為有理由，應予准許。
    原告陳明願供擔保，聲請宣告假執行，經核亦無不合，爰酌定相當擔保金額准許
    之。
三、據上論結，原告之訴為有理由，應依刑事訴訟法第五百零二條第二項、第四百九
    十一條第十款，民事訴訟法第三百九十條第二項，判決如主文。
中　　　華　　　民　　　國　　九十三　　年　　　六　　　月　　  三十　　日
                            臺灣板橋地方法院刑事第五庭
                                審判長法  官  林  春  長
                                      法  官  崔  玲  琦
                                      法  官  楊  博  欽
右正本證明與原本無異
對於本判決如有不服，應於送達後十日內，向本院提出上訴狀，但非對刑事訴訟之判
決有上訴時，不得上訴。
                                      書記官  曾  美  滋
中　　　華　　　民　　　國　　九十三　　年　　　六　　　月　　  三十　　日
